【裁判字號】    92,上訴,504
【裁判日期】    920506
【裁判案由】    公共危險
【裁判全文】
臺灣高等法院刑事判決                            九十二年度上訴字第五０四號
    上  訴  人
    即  被  告  甲○○
    選任辯護人  丁福慶律師
右上訴人因公共危險案件，不服臺灣台北地方法院，九十一年度訴字第一０五八號，
中華民國九十二年一月十日第一審判決（起訴案號：臺灣臺北地方法院檢察署九十年
度偵字第一六九五九號）提起上訴，本院判決如左：
      主  文
上訴駁回。
      事實及理由
一、本案經本院審理結果，認原審判決論被告放火燒燬現有人所在之建築物未遂罪，
    依刑法第一百七十三條第三項第一項，審酌其犯罪一切情狀，處有期徒刑壹年拾
    月，其認事用法及量刑，均無不當，應予維持，並引用如後附第一審判決書記載
    之事實、證據及理由（如附件）。
二、被告辯護人上訴意旨略稱：刑法上所稱之建築物必須符合四周有牆垣，有屋
    頂，足以避風雨，定著於土地之物，始足當之，本件被害人乙○○經營之天
    池溫泉，營業廳故屬建築物，然事發地點，即女用湯池休息室，雖有屋簷，但僅
    兩側有牆，湯池屬露天式，只有水泥欄杆圍繞，故女湯池並非建築物。被告持汽
    油二瓶，其一於點燃後，為游啟榮所阻，就朝游某腳部砸地，游某手腳被燒燙成
    傷，另一瓶係在門口朝營業廳內穿越半牆丟到女湯池落地，該處上無屋簷，周圍
    無圍牆之空曠地處，著地後即為池水熄滅，被告顯無燃燒建築之意思，至於營業
    廳之天花板，受有燻燃之跡象，乃因被告用力丟擊過猛，致汽油濺出燻燒所致，
    原審論處燒毀有人所在之建築物罪行，即有違誤云云。然查本件女湯池係緊鄰營
    業廳，休息室有屋簷在上，湯池始為露天，在一般觀念上均為被害人所營天池溫
    泉之範圍，被告攜帶汽油二瓶到來，其前妻簡詠萍仍躲在屋內堅不出面，為雙方
    所供明，被告氣憤難抑，而在營業廳門口點燃起火，其目標自在簡女所躲避之房
    屋，迫其就範，旋其中一瓶為游啟榮所制止，被告卻持另一瓶朝營業廳房內丟擲
    ，自亦同一目標，按該時際女湯有五位客人在泡洗，非簡女所在，已為證人游啟
    榮所供明，復為被告所不否認，則該汽油瓶係丟穿越過廳房內之半牆而落地於上
    無遮蓋之女湯池內，衡之一般經驗，要係拋擲結果之巧合，被告自始並未陳指其
    何以丟棄該汽油瓶於該地處之原因目的，且均陳稱：「他不出來：：：，我只相
    發洩：：：，沒有目標」等語（見偵查卷第三頁反面，一審卷二四、三八、三九
    頁），則既朝營業廳房內丟擲，結果天花板亦受燻燒一部，被告出手後即速逃離
    現場，不計其後果，應可預見房屋將被燃燒，具有不確定之犯罪故意，是其於本
    院改謂係朝女湯池丟擲，無燃燒建物之意思，綜上所述，洵難遽已採信，其執此
    上訴指摘原判決為不當，尚難認有理由，應予駁回。
三、據上結論，依刑事訴訟法第三百七十三條、三百六十八條，判決如主文。
本案經檢察官陳維練到庭執行職務。
中    華    民    國      九十二      年      五      月      六        日
                              臺灣高等法院刑事第一庭
                                  審判長法  官  李  相  助
                                        法  官  魏  新  國
                                        法  官  黃  聰  明
右正本證明與原本無異。
如不服本判決，應於收受送達後十日內向本院提出上訴書狀，其未敘述上訴之理由者
並得於提起上訴後十日內向本院補提理由書（均須按他造當事人之人數附繕本）。
                                        書記官  耿  鳳  君
中    華    民    國      九十二      年      五      月      六        日
附錄本案論罪科刑法條全文
中華民國刑法第一百七十三條
 (放火或失火燒燬現住建築物及交通工具罪)
放火燒燬現供人使用之住宅或現有人所在之建築物、礦坑、火車、電車或
其他供水、陸、空公眾運輸之舟、車、航空機者，處無期徒刑或七年以上
有期徒刑。
失火燒燬前項之物者，處一年以下有期徒刑、拘役或五百元以下罰金。
第一項之未遂犯罰之。
預備犯第一項之罪者，處一年以下有期徒刑、拘役或三百元以下罰金。
附件：


司法院資訊處製作；財團法人民間司法改革基金會備份。
